

Marco Luglio – Desenvolvedor Full Stack / Mobile

Esta é a versão sem nada de mais do meu currículo caso você precise imprimir, etc. Se você quer ver o que eu realmente posso fazer e que eu sou, veja https://marcoluglio.github.io – é em 3D ;)

TL;DR

Full Stack Developer desde 2005. Proficiente em C# / .NET, TypeScript e JavaScript. Em menor grau em Rust, Go, Swift e C++. Muitos projetos web e alguns projetos mobile/desktop. Escrevo artigos sobre programação. Dou treinamentos. Trabalhei com UX por 10+ anos. Experiência internacional. Inglês fluente. Conhecimento sobre metodologias ágeis, cloud, design patterns, API design, microserviços, containers, serverless, DevOps, infrastructure as code, filas, NoSQL, SPAs, web assembly, OAuth, testes e controle de versão de código. 37 anos. Casado.

Buscando colocação para projetos web e mobile.

Futuramente arquiteto.

Além de programar tenho Desenvolvedor full stack para Escrito artigos, dado treinamentos. realizado avaliações de usabilidade, Organizando processos de qualidade.

Inglês fluente Francês e espanhol intermediários Alemão e japonês básicos

Línguas

EXPERIÊNCIA

ExxonMobil - 2018 - Presente

Na ExxonMobil (MOIT): PWA responsivo para calibragem de equipamentos em Angular, OAuth, back-end em C#, EF ORM e SQL Server. Projeto de app ambicioso para automação e melhoria do processo de replicação para refinarias e fábricas químicas usando React, web sockets (SignalR), CQRS, DDD, C# GraphQL, Azure functions, Kafka, MongoDB e CI/CD com Azure pipelines. Melhorias planejadas usando voz e machine learning.

ExxonMobil - Sita/Dextra

Tanto na ExxonMobil quanto na Sita: Aplicativos SPA para acesso em vários países com sockets, microserviços e arquitetura com filas. Automação de testes end to end. Atenção com processos de integração de pessoas e compartilhamento de conhecimento através de wiki e treinamentos. Metodologias ágeis.

Luceo (minha empresa) - 2015 - Presente

Trabalhei com empresas de segmentos variados como BPM, bancos, rastreamento de carros, cozinhas industriais e startups. Ministrei cursos presenciais e online. Realizei avaliações de usabilidade, construí protótipos. Integração de apps e sistemas usando DDD, injeção de dependência, Azure DevOps e CI/CD. Front-end: PWA, ES6, css responsivo. Back-end: C# web stack (API, WCF/SOAP, MVC, WebForms, ORMs EF e Dapper). Desktop app em C# e Visual Basic 6. App móvel nativo.

DOMÍNIO TÉCNICO

core infra as code, i18n, métricas, devops, oauth, azure/aws, ux, bdd/tdd, ddd, git, arquitetura, design patterns, automação de testes, agile.

front-end speech, sockets, web assembly, swift, pwa, react/redux, angular/ngrx, mapas, e2e tests, webforms/mvc, css/responsivo, is/ts.

back-end machine learning, c++/rust, go, containers, serverless, tests, wcf/soap, graphql, grpc, microserviços, swagger/raml, rest, c#.

storage kafka, mongodb, indexeddb, cosmosdb, dapper, entity fw, t-sql.

SOFTWARES

Visual Studio, XCode, Android Studio, VS Code, Sublime Text, Soap UI, Postman, Fiddler, Docker, Git, Bash, Azure DevOps, SQL Server Management Studio, MongoDB compass, Adobe XD, Illustrator, Photoshop.

FORMAÇÃO ACADÊMICA

2020 - 2018 Microservices, React, Docker, Angular, NgRx... Cursos online no Pluralsight e Udemy

2019 Azure DevOps Solution - AZ400

Curso presencial por Opsgility em Curitiba - PR

2019 Testing with Angular

Workshop presencial por Oasis Digital em Houston - TX

2014 Official Dojo Training

Workshop presencial por Sitepen em Atlanta - GO

2013 - 2012 Apps móveis e Nuvem com Azure

Pós graduação Universidade Positivo e UTFPR (ambos não

concluídos)

2010 Design de interfaces para celulares Workshop presencial por Faber Ludens

2002 Design gráfico Graduação UFPR

Programando gamepads. Metal e DirectX 12. Arduino (automação residencial). Bike, aprendendo guitarra.

CONTATO

Web site/Github: https://marcoluglio.github.io E-mail: marcodejulho@gmail.com

Celular/WhatsApp +55 41 996-126-365 Endereço: Rua São Pio X. Bairro Ahú. Curitiba – PR